臺灣高等法院臺南分院刑事判決
111年度金上訴字第55號
上  訴  人  臺灣雲林地方檢察署檢察官
上  訴  人  
即  被  告  王敬棠


被      告  曾宇嘉



上列上訴人因被告詐欺等案件，不服臺灣雲林地方法院110年度
訴字第286號中華民國110年9月30日、11月18日第一審判決（起
訴案號：臺灣雲林地方檢察署109年度偵字第5397號），提起上
訴，本院判決如下：
    主  文
原判決關於曾宇嘉就附表一編號5犯罪事實所示之罪刑暨對曾宇
嘉所定應執行刑，均撤銷。
曾宇嘉犯附表三編號5所示三人以上共同詐欺取財罪，累犯，處
有期徒刑壹年壹月。
其他上訴駁回（即王敬棠上訴部分）。
    事  實
一、曾宇嘉於民國108年6月間某日，王敬棠於同年7月間某日，
    與陳威宇、謝仁豪（陳威宇、謝仁豪所犯三人以上共同詐欺
    取財罪，業經原審判處罪刑確定）先、後加入由真實姓名、
    年籍不詳、暱稱「齊天大聖」、「秋」、「順風快遞」及「
    蔡永和」等成年人所組成之三人以上，以實施詐術為手段、
    具有持續性及牟利性之有結構性組織之詐欺集團犯罪組織（
    下稱本案詐欺集團，曾宇嘉、王敬棠所犯違反組織犯罪防制
    條例部分，分別經臺灣南投地方法院《下稱南投地院》108年
    度訴字第281號、臺灣臺中地方法院《下稱臺中地院》108年度
    金訴字第162號判決確定），約定分工，陳威宇可獲得本案
    詐欺集團上游給予之報酬，曾宇嘉、王敬棠各可獲得車手提
    領款項1％、2％計算之報酬，謝仁豪領取1個包裹可獲得新臺
    幣（下同）1,000元之報酬。謀議既定，曾宇嘉、王敬棠即
    與陳威宇、謝仁豪及本案詐欺集團其他成員，共同意圖為自
    己不法之所有，基於三人以上共同詐欺取財及掩飾、隱匿詐
    欺取財不法犯罪所得去向及所在之洗錢犯意聯絡，由謝仁豪
    領取內含如附表一所示人頭帳戶存摺、金融卡之包裹後，將
    如附表一所示人頭帳戶金融卡（下稱本案金融卡）交付曾宇
    嘉，另有本案詐欺集團其他不詳成員，以附表一詐騙方式欄
    所示方式，使附表一所示之張美琪等人陷於錯誤，依指示匯
    款至本案詐欺集團所掌控如附表一所示之人頭帳戶，再由曾
    宇嘉將本案金融卡交與陳威宇，由陳威宇於附表一所示提領
    時間、地點，提領附表一（編號1至4）所示金額，王敬棠則
    在提領地點附近把風，陳威宇再將領得款項轉交王敬棠，由
    王敬棠將款項交與曾宇嘉，曾宇嘉再將款項上繳本案詐欺集
    團上游，以此方式製造金流斷點，以掩飾、隱匿詐欺犯罪所
    得之去向及所在（附表一編號5部分因郵局圈存，本案詐欺
    集團成員未能提領而洗錢未遂）。
二、案經吳詠淇、陳玲玉、王宣菁及賴昱龍訴由雲林縣警察局虎
    尾分局報告臺灣雲林地方檢察署檢察官偵查起訴。　
    理  由
壹、程序部分
一、本院審理範圍
    被告王敬棠就附表一編號1至5犯罪事實所示原審所為罪刑宣
    告全部上訴，檢察官就附表一編號5犯罪事實原審就被告曾
    宇嘉罪刑宣告部分，提起上訴，故本院審理範圍為被告王敬
    棠被訴附表一編號1至5犯罪事實所示罪刑及被告曾宇嘉被訴
    附表一編號5犯罪事實所示罪刑部分，合先說明。
二、證據能力
　　原審判決以被告王敬棠、曾宇嘉所犯並非死刑、無期徒刑或
    最輕本刑為3年以上有期徒刑或高等法院管轄第一審之案件
    以外之罪，被告二人於準備程序中就被訴事實為有罪之陳述
    ，經告知簡式審判程序之旨，並聽取被告二人與公訴人之意
    見後，依刑事訴訟法第273條之1規定，裁定依簡式審判程序
    審理，並諭知依刑事訴訟法第273條之2、第159條第2項之規
    定，不適用傳聞法則有關限制證據能力之相關規定。嗣經檢
    察官及被告二人於本院審理時對於本判決以下所引用被告二
    人以外之人於審判外之供述證據，均表示同意列為本案證據
    （本院卷第161、441至442頁）。本院審酌該等證據作成時
    之情狀，並無違法或不當等情形，認為以之作為本案之證據
    亦屬適當，且為證明本案犯罪事實所必要，依刑事訴訟法第
    159條之5規定，自均有證據能力。　
貳、認定犯罪事實所憑之證據及理由
　　上開犯罪事實，業據被告王敬棠、曾宇嘉於警詢、偵查、原
    審及本院審理時坦承不諱，核與共犯即同案被告陳威宇、謝
    仁豪自白供述情節相符，並據證人即被害人張美琪、告訴人
    吳詠淇、陳玲玉、王宣菁、賴昱龍證述綦詳，復有附表一卷
    證欄所示證據資料在卷可資佐證，足認被告二人自白之供述
    可信為真實。本案事證明確，被告二人犯行堪以認定，應依
    法論罪科刑。
參、論罪科刑
一、洗錢防制法於105年12月28日修正公布，並於106年6月28日
    生效施行，修正後第14條第1項之一般洗錢罪，祇須有該法
    第2條各款所示行為之一，而以第3條規定之特定犯罪作為聯
    結即為已足。過去實務認為，行為人對犯特定犯罪所得之財
    物或利益作直接使用或消費之處分行為，或僅將自己犯罪所
    得財物交予其他共同正犯，祇屬犯罪後處分贓物之行為，非
    本法所規範之洗錢行為，惟依修正後之新法，倘行為人意圖
    掩飾或隱匿特定犯罪所得來源，而將特定犯罪所得直接消費
    處分，甚或交予其他共同正犯予以隱匿，或由共同正犯以虛
    假交易外觀掩飾不法金流移動，即難認僅單純犯罪後處分贓
    物之行為，應仍構成新法第2條第1款或第2款之洗錢行為。
    查被告王敬棠、曾宇嘉與同案被告陳威宇、謝仁豪及本案詐
    欺集團其他成員相互利用彼此之行為，先由本案詐欺集團不
    詳成員以如附表一所示詐騙方式向被害人張美琪等5人施用
    詐術，使張美琪等5人陷於錯誤而匯出款項，構成刑法第339
    條之4第1項第2款之加重詐欺取財罪，法定刑為「1年以上7
    年以下有期徒刑」之罪，核屬洗錢防制法第3條第1款所規定
    之特定犯罪，再經同案被告陳威宇持如附表一編號1至4所示
    人頭帳戶金融卡提領詐得款項（編號5部分為郵局圈存未遭
    提領），再將款項轉交付被告王敬棠轉交被告曾宇嘉，曾宇
    嘉再上交本案詐欺集團上游不詳姓名成員，客觀上掩飾、隱
    匿詐欺犯罪所得去向、所在之作用，實際上製造了金流斷點
    ，被告王敬棠、曾宇嘉主觀上有掩飾、隱匿其所屬本案詐欺
    集團之詐欺犯罪所得，以逃避國家追訴或處罰之意思，核與
    洗錢防制法第14條第1項一般洗錢罪之要件相合。　　　
二、被告王敬棠、曾宇嘉所參與之本案詐欺集團，車手成員除被
    告二人外，尚有共犯即同案被告陳威宇、謝仁豪及暱稱「齊
    天大聖」、「秋」、「順風快遞」、「蔡永和」等人，並有
    參與本案詐欺集團其他成員以附表一「詐騙方式」欄之詐騙
    方法，對附表一被害人張美琪等5人施用詐術，致張美琪等5
    人陷於錯誤，分別匯款至附表一所示人頭帳戶，旋由同案被
    告謝仁豪領得內有本案金融卡之包裹，將本案金融卡持交同
    案被告陳威宇提領贓款，經由被告王敬棠、曾宇嘉轉交上游
    集團成員，足徵本案詐欺集團計畫縝密、分工精細，須投入
    相當成本及時間，方能為此有計畫的分工，顯非為立即實施
    犯罪而隨意組成，故本案詐欺集團屬三人以上以實施詐術為
    手段所組成具有持續性、牟利性之有結構性之犯罪組織至堪
    認定。審酌現今詐欺集團成員皆係為欺罔他人，騙取財物，
    方參與以詐術為目的之犯罪組織。倘若行為人於參與詐欺犯
    罪組織之行為繼續中，先後多次為加重詐欺之行為，因參與
    犯罪組織罪為繼續犯，犯罪一直繼續進行，直至犯罪組織解
    散，或其脫離犯罪組織時，其犯行始行終結。故該參與犯罪
    組織與其後之多次加重詐欺之行為皆有所重合，然因行為人
    僅為一參與犯罪組織行為，侵害一社會法益，屬單純一罪，
    應僅就「該案中」與參與犯罪組織罪時間較為密切之首次加
    重詐欺犯行論以參與犯罪組織罪及加重詐欺罪之想像競合犯
    ，而其他之加重詐欺犯行，祗需單獨論罪科刑即可，無需再
    另論以參與犯罪組織罪，以避免重複評價。是如行為人於參
    與同一詐欺集團之多次加重詐欺行為，因部分犯行發覺在後
    或偵查階段之先後不同，肇致起訴後分由不同之法官審理，
    為裨益法院審理範圍明確、便於事實認定，即應以數案中「
    最先繫屬於法院之案件」為準，以「該案件」中之「首次」
    加重詐欺犯行與參與犯罪組織罪論以想像競合。縱該首次犯
    行非屬事實上之首次，亦因參與犯罪組織之繼續行為，已為
    該案中之首次犯行所包攝，該參與犯罪組織行為之評價已獲
    滿足，自不再重複於他次詐欺犯行中再次論罪，俾免於過度
    評價及悖於一事不再理原則。至於「另案」起訴之他次加重
    詐欺犯行，縱屬事實上之首次犯行，仍需單獨論以加重詐欺
    罪，以彰顯刑法對不同被害人財產保護之完整性，避免評價
    不足（最高法院109年度台上字第3945號裁判要旨參照）。
    查被告王敬棠、曾宇嘉參與本案詐欺集團犯罪組織，所犯違
    反組織犯罪防制條例第3條第1項後段參與犯罪組織罪，與其
    等另案所犯三人以上共同犯詐欺取財罪、一般洗錢罪依想像
    競合犯論以加重詐欺取財罪，分別經臺中地院108年度金訴
    字第162號、南投地院108年度訴字第281號判處罪刑確定，
    有臺灣高等法院被告二人前案紀錄表暨各該確定判決在卷（
    本院卷第78、169至182、92、201至226頁）。本案為被告王
    敬棠、曾宇嘉參與本案詐欺集團犯罪組織後之繼續行為，依
    上開說明，不再重複評價其等參與犯罪組織部分。
三、核被告王敬棠就附表一編號1至4所為，均係犯刑法第339條
    之4第1項第2款之三人以上共同詐欺取財罪、洗錢防制法第1
    4條第1項之一般洗錢罪；被告王敬棠、曾宇嘉就附表一編號
    5所為，均係犯刑法第339條之4第1項第2款之三人以上共同
    詐欺取財罪、洗錢防制法第14條第2項、第1項之一般洗錢未
    遂罪。
四、附表一編號5告訴人賴昱龍遭詐騙匯入如附表一編號5所示人
    頭帳戶之款項，經郵局圈存而未及提領，是被告王敬棠、曾
    宇嘉暨所屬詐欺集團此部分所為，並未能形成有效之金流斷
    點，然賴昱龍被騙款項既已匯入上開人頭帳戶，且上開人頭
    帳戶金融卡係在本案詐欺集團管領支配中，已屬詐欺取財既
    遂（臺灣高等法院暨所屬法院97年法律座談會刑事類提案第
    13號研討結果參照）。而依詐欺集團犯罪計畫及其一般提領
    時間、空間之習慣評價，倘其行為在不受干擾之情形下，將
    立即、直接實現（提領）洗錢構成要件之行為，則此部分所
    為應認為已著手洗錢行為之實行，尚未達既遂之程度，僅成
    立一般洗錢未遂罪。起訴意旨認被告二人就此部分所為，均
    係犯洗錢防制法第14條第1項之一般洗錢罪，容有誤會，惟
    既遂、未遂為犯罪之樣態，不涉及罪名之變更，尚無庸變更
    起訴法條。
五、共同正犯，係共同實行犯罪行為之人，在共同意思範圍內，
    各自分擔犯罪行為之一部，相互利用他人之行為，以達其犯
    罪之目的，其成立不以全體均參與實行犯罪構成要件之行為
    為要件。又共同正犯之意思聯絡，原不以數人間直接發生者
    為限，即有間接之聯絡者，亦包括在內。如甲分別邀約乙、
    丙犯罪，雖乙、丙間彼此並無直接之聯絡，亦無礙於其為共
    同正犯之成立（最高法院77年台上字第2135號裁判意旨參照
    ），是以共同之行為決意不以共同正犯間均相互認識為要件
    。查本案詐欺集團內部成員眾多，其等彼此分工相互依存，
    不可或缺，以遂行詐騙犯行，領取詐騙所得，並防止遭到偵
    查機關查獲。同案被告謝仁豪負責領取內含本案人頭帳戶金
    融卡之包裹後，將金融卡交付被告曾宇嘉，再由被告曾宇嘉
    持交同案被告陳威宇提款，被告王敬棠則在提領地點附近把
    風，同案被告陳威宇領得款項交付被告王敬棠，被告王敬棠
    再持交被告曾宇嘉上繳本案詐欺集團上游成員，其等顯均係
    基於自己犯罪之意思，共同參與本案詐欺集團之任務分配，
    各自分擔犯罪行為之一部，相互利用他人之行為以遂行詐欺
    取財之犯罪目的，自應與本案詐欺集團其他成員共負正犯責
    任。故被告王敬棠就附表一編號1至4所示犯行，被告王敬棠
    、曾宇嘉就附表一編號5所示犯行，與同案被告陳威宇、謝
    仁豪及本案詐欺集團其他成員間，均有犯意聯絡及行為分擔
    ，均為共同正犯。
六、行為人主觀上雖係基於同一詐欺取財之犯意，而先後逐次實
    行數行為，然若其所實行之數行為係分別侵害不同被害人之
    法益，依一般社會健全觀念，在時間差距上可以分開，法律
    評價上每一行為皆可獨立成罪者，在刑法廢除連續犯之規定
    後，尚非不得審酌具體情節依數罪併罰之例予以分論併罰。
    而刑法加重詐欺取財罪係侵害個人財產法益之犯罪，其罪數
    之計算，依一般社會通念，應以被害人數、被害次數之多寡
    ，決定其犯罪之罪數（最高法院110年度台上字第1918號、1
    08年度台上字第274、2281號判決參照）。又行為人基於單
    一犯意，於同時、同地或密切接近之時、地實行數行為，侵
    害同一之法益，各行為之獨立性極為薄弱，依一般社會健全
    觀念，在時間差距上，難以強行分開，在刑法評價上，以視
    為數個舉動之接續施行，合為包括之一行為予以評價，較為
    合理者，應屬接續犯，而為包括之一罪。查本案詐欺集團成
    員係分別對附表一所示張美琪等5人施用詐術，致張美琪等5
    人陷於錯誤，分別匯款至附表一所示人頭帳戶，所侵害之財
    產法益分屬不同被害人，犯意各別，行為互殊，應予分論併
    罰。其次，附表一編號1至3所示被害人張美琪、吳詠淇、陳
    玲玉分別受騙之款項於匯入周志哲申設之○○○○○郵局帳戶後
    已混同，由同案被告陳威宇於108年7月13日22時04分許，在
    京城銀行○○分行分2次悉數領出（即各提領20,000元、14,00
    0元）；附表一編號4被害人王宣菁受騙匯入周沛瑩申設之○○
    郵局帳戶之款項，亦由陳威宇於108年7月14日23時04分至翌
    日（即108年7月15日）00時15分間，在○○郵局、華南銀行○○
    分行、土地銀行○○分行分次提領，均係於密接時、地，以相
    同方式，反覆侵害被害人張美琪、吳詠淇、陳玲玉、王宣菁
    之財產法益，各次提領行為之獨立性薄弱，依一般社會健全
    觀念，在時間差距上，難以強行分開，在刑法評價上，應視
    為數個舉動之接續施行，合為包括之一行為予以評價，較為
    合理，是就被告等人詐騙張美琪、吳詠淇、陳玲玉、王宣菁
    所提領贓款之行為，應各論以接續犯。
七、被告王敬棠前因過失致死、竊盜等案件，分別經法院判處有
    期徒刑確定後，由臺中地院以107年度聲字479號裁定應執行
    有期徒刑1年確定，於107年9月17日縮短刑期假釋（因接續
    執行罰金刑易服勞役、另案拘役，實際出監日為107年10月2
    6日)，於107年12月12日假釋付保護管束期滿未經撤銷，以
    已執行論；被告曾宇嘉前因公共危險案件，經臺灣嘉義地方
    法院106年度嘉交簡字第622號判決處有期徒刑2月，併科罰
    金20,000元確定，於108年5月7日易科罰金執行完畢。有臺
    灣高等法院被告二人前案紀錄表在卷可查，其等於前案有期
    徒刑執行完畢後5年內，被告王敬棠故意再犯本案附表一編
    號1至5所示有期徒刑以上各罪，被告曾宇嘉再犯附表一編號
    5所示有期徒刑以上之罪，均為累犯。被告二人顯然未因前
    案徒刑執行完畢有所警惕，對刑罰之反應力薄弱，且其等參
    與詐欺集團提領贓款之分工行為，並無量處最低法定刑有違
    罪刑相當原則之情形，亦無刑法第59條酌量減輕其刑規定之
    適用，參酌司法院釋字第775號解釋意旨，爰均依刑法第47
    條第1項之規定加重其刑。
八、犯洗錢防制法第14、15條之罪，在偵查或審判中自白者，減
    輕其刑，洗錢防制法第16條第2項定有明文。又想像競合犯
    係一行為觸犯數罪名，行為人犯罪行為侵害數法益皆成立犯
    罪，僅因法律規定從一重處斷科刑，而成為科刑一罪而已，
    自應對行為人所犯各罪均予適度評價，始能對法益之侵害為
    正當之維護。因此法院於決定想像競合犯之處斷刑時，雖以
    其中最重罪名之法定刑作為裁量之準據，惟具體形成宣告刑
    時，亦應將輕罪之刑罰合併評價。基此，除非輕罪中最輕本
    刑有較重於重罪之最輕本刑，而應適用刑法第55條但書規定
    重罪科刑之封鎖作用，須以輕罪之最輕本刑形成處斷刑之情
    形以外，則輕罪之減輕其刑事由若未形成處斷刑之外部性界
    限，自得將之移入刑法第57條或第59條之科刑審酌事項內，
    列為是否酌量從輕量刑之考量因子。是法院倘依刑法第57條
    規定裁量宣告刑輕重時，一併具體審酌輕罪部分之量刑事由
    ，應認其評價即已完足，尚無過度評價或評價不足之偏失（
    最高法院109年度台上字第3936號判決意旨參照）。經查，
    被告王敬棠、曾宇嘉於警詢、偵查、原審及本院審理中就所
    犯一般洗錢犯行均自白，本應對其等依前開洗錢防制法第16
    條第2項規定減輕其刑，惟被告二人各次所犯之罪，因想像
    競合之故，應從一重之三人以上共同詐欺取財罪處斷，且該
    重罪並無法定減刑事由，自無從再適用上開洗錢防制法規定
    減刑，但將於量刑時依刑法第57條一併審酌。
肆、上訴之判斷
一、撤銷原審判決部分（被告曾宇嘉所犯附表一編號5部分）
　㈠檢察官上訴意旨略以：附表一編號5告訴人賴昱龍匯入款項，
    因未及提領，應僅著手於洗錢行為，尚未形成金流斷點，僅
    成立一般洗錢未遂罪。故被告曾宇嘉於附表一編號5所為，
    應係犯刑法第339條之4第1項第2款之三人以上共同犯詐欺罪
    及洗錢防制法第14條第2項、第1項之一般洗錢未遂罪，原判
    決論以一般洗錢既遂罪，顯有違誤等語。
　㈡經查，附表一編號3告訴人陳玲玉受騙後於108年7月13日22時
    02分匯入周志哲申設之○○○○○郵局帳戶之款項，固經同案被
    告陳威宇於同日22時04分連同附表一編號1、2之贓款一併領
    出，然告訴人陳玲玉旋於同日22時10分報案，並經警通報，
    有內政部反詐騙諮詢專線紀錄表、臺中市政府警察局第三分
    局健康派出所受理詐騙帳戶通報警示簡便格式表、金融機構
    聯防機制通報單在卷可明（警卷第70、99至103頁），中華
    郵政公司因而將前述周志哲帳戶之交易設定為異常交易，故
    附表一編號5告訴人賴昱龍受騙於108年7月13日10時40分匯
    入周志哲郵局帳戶之款項，因已設定圈存抵銷，而未遭提領
    ，有○○○○○郵局周志哲帳戶交易明細可參（警卷第146至147
    頁）。是被告曾宇嘉就附表一編號5部分應僅成立洗錢防制
    法第14條第2項、第1項之一般洗錢未遂罪，原判決論以一般
    洗錢既遂罪，尚有違誤，檢察官上訴為有理由，應由本院撤
    銷改判之。原判決就附表一編號5之罪刑既經撤銷，所定應
    執行刑亦失所附麗，應併予撤銷。又原判決就附表一編號1
    至4犯罪事實所示被告曾宇嘉之罪刑宣告，因非本院審理範
    圍，本院無從就撤銷改判之附表一編號5所示罪刑與已確定
    之附表一編號1至4罪刑部分合併定應執行刑。
　㈢審酌被告曾宇嘉年輕力壯，手腳健全，非無工作能力賺取所
    需，竟不思以合法途徑賺取錢財，反而加入本案詐欺集團，
    共同詐騙附表一編號5告訴人賴昱龍之財物，其與詐欺集團
    其他成員各自之分工行為均為了遂行詐欺取財之犯罪目的，
    於整體犯罪計劃之實現實屬不可或缺，且使不詳姓名其他集
    團成員隱身其後，增加檢警查緝犯罪之困難，嚴重危害社會
    治安，所為實屬可議。惟考量附表一編號5告訴人賴昱龍遭
    詐騙匯入人頭帳戶之款項，因警方之通報機制，經郵局圈存
    而未遭詐欺集團提領，並審酌被告犯後自警詢、偵查、原審
    及本院審理時，均坦承犯行，符合洗錢防制法第16條第2項
    所定減輕其刑事由，犯後態度良好，被告並於原審審理期間
    之110年9月2日與附表一編號5之被害人賴昱龍成立調解，承
    諾於120年10月15日前給付賴昱龍1,333元，有原審法院調解
    筆錄在卷（原審卷第253頁），雖因被告現入監服刑中，無
    工作收入可履行給付，仍顯現知錯悔悟之犯後態度。兼衡被
    告自陳○○畢業，入監前受雇從事○○○○工作，月薪00,000至00
    ,000元，未婚，無子女，入監前與父母同住之經濟與家庭生
    活狀況等一切情狀，量處有期徒刑1年1月（如附表三編號5
    所示）。
　㈣又被告所犯刑法第339條之4第1項第2款加重詐欺取財罪及洗
    錢防制法第14條第2項、第1項一般洗錢未遂罪，依想像競合
    關係，從一重論以刑法第339條之4第1項第2款之加重詐欺取
    財罪，法定刑為1年以上7年以下有期徒刑，即最低法定刑為
    有期徒刑1年，再依刑法第47條第1項累犯之規定加重其刑後
    ，量處有期徒刑1年1月已屬最低刑度，縱然審酌洗錢未遂部
    分，亦無從再予減輕。並審酌被告參與詐欺集團犯罪組織後
    ，與集團其他成員共同實施詐騙被害人，危害社會治安與經
    濟秩序之犯罪情節並非輕微，被告縱然犯後坦承犯行，且非
    擔任主謀或核心幹部，實際獲利非多，但此類犯罪情狀，難
    認在客觀上有何顯然足以引起一般同情，縱予宣告法定最低
    度刑猶嫌過重之情事，自無刑法第59條於法定刑外酌量減輕
    其刑規定之適用，僅應在法定刑範圍內予以量刑，併為說明
    。　　　　　
　㈤沒收部分
　　被告曾宇嘉固自陳其擔任車手之報酬是按提領金額1%計算，
    然附表一編號5告訴人賴昱龍遭詐騙匯入人頭帳戶之款項3,1
    03元因郵局圈存抵銷未遭提領，卷內復無證據證明被告曾宇
    嘉就此部分有何犯罪所得，爰不為沒收之諭知。
二、上訴駁回部分（被告王敬棠部分）　　　　　　　　　　
　㈠被告王敬棠上訴意旨略以：⒈被告所犯詐欺罪分別經原審法院
    及臺中地院判處罪刑，係因不屬同一法院管轄而分別起訴、
    判決，雖可由檢察官另行聲請定應執行刑，但所縮減的刑度
    比同一案件定執行刑縮減的刑度少很多。⒉被告年紀尚輕，
    對所犯已痛改前非，現從事建築鷹架搭設及拆除工程，認真
    賺錢養家，扶養11歲幼女，請考量被告為單親家庭，年幼子
    女需父親關懷，給予改過自新機會，勿使被告與家人分離太
    久，使子女缺少父親的陪伴。⒊被告已與附表一編號1、4、5
    之被害人成立調解，願與附表一編號2、3之被害人續行調解
    。爰提起上訴，請求減輕刑度等語。
　㈡經查：
　⒈被告王敬棠於原審審理期間之110年10月19日分別與如下被害
    人成立下列所示之調解：
　⑴承諾願給付附表一編號1被害人張美琪12,500元，自110年11
    月10日起至111年3月10日止，按月於每月10日前各給付2,50
    0元，如有一期不履行視為全部到期，有原審調解筆錄在卷
    （原審卷第345至346頁）。被告雖未按期履行，然已於原審
    及上訴本院後陸續支付完畢，有各次轉帳收據及本院公務電
    話查詢紀錄表可參（原審卷第391頁，本院卷第149、265、2
    67、321頁）。
　⑵承諾願給付附表一編號4告訴人王宣菁70,000元，分12期，前
    11期自110年11月10日起至111年9月10日止，按月於每月10
    日前各給付6,000元，第12期於111年10月10日給付4,000元
    ，如有一期不履行，視為全部到期，有原審調解筆錄在卷（
    原審卷第349至350頁）。被告雖未按期給付，然已於原審及
    上訴本院後，先後支付3期合計18,000元，有各次轉帳收據
    及本院公務電話查詢紀錄表可參（原審卷第391頁，本院卷
    第263、321、469頁）。
　⑶給付附表一編號5告訴人賴昱龍1,000元，於110年10月19日調
    解當場履行完畢，有原審調解筆錄可參（原審卷第347至348
    頁）。　　　　
　⒉被告上訴本院後，本院依被告請求詢問附表一編號2、3之告
    訴人吳詠淇、陳玲玉之調解意願，吳詠淇表示不克到院調解
    ，亦未據陳報匯款帳戶資料；陳玲玉於本院排定之調解期日
    前表示不克到場，另以書狀陳報匯款帳戶資料，經本院轉交
    被告依附表一編號3所示受害金額匯款賠償，有本院公務電
    話查詢紀錄表、告訴人陳玲玉111年4月13日陳報狀、被告收
    受陳玲玉陳報狀繕本之送達證書在卷可參（本院卷第355、3
    77、383、386-5頁）。被告於本院111年4月26日審判期日陳
    述：有收到陳玲玉之匯款帳戶資料，打算5月再匯款等語（
    本院卷第438頁），迄至本院宣判前，尚未據被告陳報匯款
    證明。
　㈢原審以被告王敬棠就附表一編號1至5，犯加重詐欺取財罪、
    洗錢防制法一般洗錢既、未遂罪，均事證明確，依洗錢防制
    法第2條第2款、第14條第1項，刑法11條前段、第28條、第3
    39條之4第1項第2款、第55條、第47條第1項、第51條第5款
    ，刑法施行法第1條之1第1項等規定，審酌被告年輕力壯，
    手腳健全，非無工作能力賺取所需，竟不思以合法途徑賺取
    錢財，反而加入本案詐欺集團，共同詐騙他人辛苦賺得、積
    蓄之財物，被告之角色分工使本案詐欺集團得以遂行詐欺取
    財行為，對於整體犯罪計劃之實現實屬不可或缺，更同時增
    加檢警查緝犯罪之困難，侵害無辜被害人之財產權益，嚴重
    破壞社會治安，所為實屬可議。考量被告分工內容、加入本
    案詐欺集團期間、附表一所示張美琪等人遭詐騙金額、被告
    取得犯罪所得數額多寡等情節；另衡及被告犯後坦承犯行，
    合於洗錢防制法第16條第2項所定減輕其刑事由，並於原審
    審理期間與張美琪、王宣菁、賴昱龍等3人成立調解，於原
    審宣判前各賠償張美琪2,500元、王宣菁6,000元、賴昱龍1,
    000元（即全部賠償金額）；再參以被告前科素行，與其自
    陳○○畢業，從事○○工作，月薪00,000元左右，育有1名子女
    等一切情狀（原審卷第365、366頁），分別量處如附表二編
    號1至5所示之刑，並定其應執行之刑有期徒刑1年6月。核其
    認事用法俱無違誤，所為刑之宣告，亦係以行為人之責任為
    基礎，經審酌刑法第57條各款所列事項及其他一切情狀後而
    為，所量定之刑亦未逾越法定刑範圍或有何違反比例、公平
    及罪刑相當原則，亦稱允當。本院復審酌：⒈被告在原審審
    理時即與附表一編號1、4、5之被害人張美琪、告訴人王宣
    菁、賴昱龍成立調解，於上訴本院後，繼續履行對張美琪、
    王宣菁之給付，雖為原審法院未及審酌，然此係被告依原審
    調解筆錄應履行之給付，原審判決就附表一編號1、4、5所
    執犯罪科刑標準之基礎，並無變更。⒉被告上訴本院後，本
    院依被告請求聯絡附表一編號2、3所示告訴人吳詠淇、陳玲
    玉之調解意願，嗣吳詠淇等2人均無到院調解之意願，本院
    將告訴人陳玲玉陳報匯款帳戶轉交被告，俾被告得以匯款賠
    償損害，迄至本院判決前，未據被告陳報匯款陳玲玉之證據
    ，是原審關於附表一編號2、3之量刑基礎，亦無變更。何況
    被告就附表一各次犯行從一重論刑法第339條之4第1項第2款
    加重詐欺取財罪，最低法定刑為有期徒刑1年，再依刑法第4
    7條第1項累犯之規定加重其刑後，原審就附表編號一編號1
    、2、3、5所示犯行均量處有期徒刑1年1月之法定最低刑度
    ，原審就附表一編號4量處有期徒刑1年4月，應係告訴人王
    宣菁本案所受財產損害高達285,717元，相對於其他被害人
    受害金額甚為懸殊之故，原審此部分量處之刑度符合比例原
    則，並無罪刑不相當之情形。且被告參與本案詐欺集團犯罪
    組織，與集團其他成員共同實施本案犯行，其犯罪情節與被
    告曾宇嘉相同（不另贅述），同無刑法第59條於法定刑外酌
    量減輕其刑規定之適用，僅在法定刑範圍內予以量刑。至被
    告上訴主張另案由其他法院判處之罪刑，係因管轄法院不同
    ，未予合併審判，將來由執行檢察官聲請定應執行刑，影響
    其縮減之刑度等情，然執行檢察官如何聲請法院定應執行刑
    ，尚非本院所得審酌。　
　㈣原判決就沒收部分，敘明：被告自陳本案領取之報酬係依車
    手提領金額2％計算，被告就附表一編號1至4犯罪所得各為23
    9元【計算式：（6,703+5,295）×2％=239】、295元【計算式
    ：14,778×2％=295】、138元【計算式：6,942×2％=138】、5,
    714元【計算式：（49,988+49,988+17,444+49,988+49,988+
    49,988+49,988+18,333+49,988）×2％=5,714】，被告於原審
    已與張美琪、王宣菁成立調解並賠償逾該等部分犯罪所得，
    雖於原審未與吳詠淇、陳玲玉達成和解，惟被告本案賠償金
    額已逾其本案犯罪所得，若再予宣告沒收，將有過苛之虞，
    爰依刑法第38條之2第2項之規定，不再就被告上開犯罪所得
    宣告沒收等情，亦無違誤，應予維持。
　㈤原判決另敘明犯第14條之罪，其所移轉、變更、掩飾、隱匿
    、收受、取得、持有、使用之財物或財產上利益，沒收之。
    洗錢防制法第18條第1項前段定有明文。此一規定採取義務
    沒收主義，只要合於前述要件，法院本應為相關沒收之諭知
    ，然因該洗錢行為之標的是否限於行為人所有者始得宣告沒
    收，法無明文，而實務上一向認為倘法條並未規定「不問屬
    於犯罪行為人與否均沒收」時，自仍以屬於被告所有者為限
    ，始應予以沒收。本案被告就附表一各編號所示犯行提領之
    款項，已層層轉交本案詐欺集團上游，足認非被告所有，亦
    非在被告實際掌控中，則被告就此部分洗錢之標的本不具所
    有權及事實上管領權，自無庸依前開規定宣告沒收。
　㈥綜上，原判決就被告所犯附表一編號1至5各次犯行，認事用
    法、量刑及未併予宣告沒收犯罪所得之說明，俱無違誤，所
    定應執行刑有期徒刑1年6月，已具體審酌本案各罪間整體犯
    罪關係、刑罰經濟及恤刑目的、被告復歸社會的可能性等因
    素，符合數罪併罰限制加重原則，並無裁量失當之情形，被
    告上訴指摘原審量刑過重，為無理由，應予駁回。
據上論斷，依刑事訴訟法第369條第1項前段、第368條、第364條
、第299條第1項前段，洗錢防制法第14條第1項、第2項、第16條
第2項，刑法第11條、第28條、第339條之4第1項第2款、第55條
、第47條第1項，刑法施行法第1條之1第1項，判決如主文。
本案經檢察官郭智安提起公訴，檢察官黃立夫提起上訴，檢察官
陳建弘到庭執行職務。
中　　華　　民　　國　　111 　年　　5 　　月　　17　　日
                  刑事第六庭    審判長法  官  張瑛宗
                                      法  官  李秋瑩
                                      法  官  林逸梅
以上正本證明與原本無異。
如不服本判決應於收受送達後20日內向本院提出上訴書狀，其未
敘述上訴理由者，並得於提起上訴後20日內向本院補提理由書（
均須按他造當事人之人數附繕本）「切勿逕送上級法院」。
                                      書記官  施淑華
中　　華　　民　　國　　111 　年　　5 　　月　　17　　日

附錄本案論罪科刑法條：
中華民國刑法第339條之4
犯第339條詐欺罪而有下列情形之一者，處1年以上7年以下有期
徒刑，得併科1百萬元以下罰金：
一、冒用政府機關或公務員名義犯之。
二、三人以上共同犯之。
三、以廣播電視、電子通訊、網際網路或其他媒體等傳播工具，
    對公眾散布而犯之。前項之未遂犯罰之。

洗錢防制法第2條
本法所稱洗錢，指下列行為：
一、意圖掩飾或隱匿特定犯罪所得來源，或使他人逃避刑事追訴
    ，而移轉或變更特定犯罪所得。
二、掩飾或隱匿特定犯罪所得之本質、來源、去向、所在、所有
    權、處分權或其他權益者。
三、收受、持有或使用他人之特定犯罪所得。

洗錢防制法第14條
有第二條各款所列洗錢行為者，處7年以下有期徒刑，併科新臺
幣5百萬元以下罰金。
前項之未遂犯罰之。　　
　　
附表一：
編 號 被害人告訴人    詐騙方式 匯款時間 匯款金額（新臺幣） 匯入人頭帳戶    提領地點 提領時間、金額（不含手續費） 1 （ 即 起 訴 書 附 表 編 號 1 ） 被害人 張美琪 詐欺集團成員於108年7月13日18時56分致電張美琪並冒充為「BOOKING.COM」客服，誆稱因會計操作失誤，多刷1年住宿費，銀行人員將與其聯絡云云，復於同日19時11分，冒充富邦銀行客服人員，要求依指示操作ATM，致張美琪陷於錯誤，於右列時間匯款至右列帳戶。 108年7月13日 21時40分 21時41分 ①6,703元 ②5,295元 周志哲申設之中華郵政(○○○○○郵局)帳號(000)0000000000000號帳戶 雲林縣○○鎮○○路000號1樓京城商銀○○分行ATM(起訴書附表誤載為雲林縣○○鎮○○路0段000號土地銀行○○分行ATM，應予更正） 108年7月13日22時04分許 提領: ①20,000元 ②14,000元 (含編號2、3告訴人之匯款）  【卷證出處】 ⒈證人張美琪警詢證述（警卷第47頁至第53頁） ⒉周志哲之郵局帳號000-00000000000000號帳戶交易明細1份（警卷第145頁至第147頁） ⒊車手提領畫面擷圖1份（警卷第165頁、第167頁） ⒋內政部警政署反詐騙案件紀錄表1份（警卷第55頁） ⒌臺北市政府警察局文山二分局興隆派出所受理詐騙帳戶通報警示簡便格式表1份（警卷第61頁） ⒍存款交易明細擷圖2紙（警卷第69頁） ⒎通聯紀錄5紙（警卷第71頁、第73頁） ⒏被害人網路銀行帳號擷圖1紙（警卷第71頁）　 ⒐提領熱點一覽表(警卷第157頁) ⒑同案被告陳威宇警詢、偵訊、審判供述（警卷第3頁至第12頁、第15頁至第23頁，偵卷第67頁至第69頁，原審卷第169頁至第183頁、第187頁、第188頁） ⒒被告曾宇嘉警詢、偵訊、審判供述（警卷第25頁至第33頁，偵卷第83頁至第87頁、第189頁至第193頁，原審卷第169頁至第183頁、第187頁、第188頁，本院卷第157頁、第440頁、463頁） ⒓被告王敬棠警詢、偵訊、審判供述（警卷第35頁至第37頁，偵卷第109頁至第113頁，原審卷第353頁至第358頁、第361頁、第362頁，本院卷第157頁、第440頁、463頁） ⒔同案被告謝仁豪警詢、偵訊、審判供述（警卷第39頁至第45頁，偵卷第165頁至第169頁，原審卷第169頁至第183頁、第187頁、第188頁）       2 （ 即 起 訴 書 附 表 編 號 2 ） 告訴人 吳詠淇 詐欺集團成員於108年7月13日22時06分致電吳詠淇，冒充網路賣家要求提供個人資料及提款卡前四碼以利核對帳戶資訊，且需至ATM匯款云云，致吳詠淇陷於錯誤，於右列時間匯款至右列帳戶。 108年7月13日 21時55分許 14,778元 (實際轉入扣除手續費後為14,763元) 周志哲申設之中華郵政(○○○○○郵局)帳號(000)0000000000000號帳戶 同編號1 同編號1  【卷證出處】 ⒈告訴人吳詠淇警詢指訴（警卷第77頁至第81頁） ⒉周志哲之郵局帳號000-00000000000000號帳戶交易明細1份（警卷第145頁至第147頁）　 ⒊車手提領畫面擷圖1份（警卷第165頁、第167頁）　 ⒋內政部警政署反詐騙案件紀錄表1份（警卷第83頁） ⒌新竹縣政府警察局竹北分局竹北派出所受理詐騙帳戶通報警示簡便格式表1份（警卷第85頁） ⒍合作金庫銀行存款存摺封面、內頁影本各1份（警卷第91頁、第93頁） ⒎提領熱點一覽表(警卷第157頁) ⒏同案被告陳威宇警詢、偵訊、審判供述（警卷第3頁至第12頁、第15頁至第23頁，偵卷第67頁至第69頁，原審卷第169頁至第183頁、第187頁、第188頁） ⒐被告曾宇嘉警詢、偵訊、審判供述（警卷第25頁至第33頁，偵卷第83頁至第87頁、第189頁至第193頁，原審卷第169頁至第183頁、第187頁、第188頁，本院卷第157頁、第440頁、463頁） ⒑被告王敬棠警詢、偵訊、審判供述（警卷第35頁至第37頁，偵卷第109頁至第113頁，原審卷第353頁至第58頁、第361頁、第362頁，本院卷第157頁、第440頁、463頁） ⒒同案被告謝仁豪警詢、偵訊、審判供述（警卷第39頁至第45頁，偵卷第165頁至第169頁，原審卷第169頁至第183頁、第187頁、第188頁）       3 （ 即 起 訴 書 附 表 編 號 3 ） 告訴人陳玲玉 詐欺集團成員於108年7月13日17時42分致電陳玲玉，冒充「BOOKING.COM」客服，誆稱因誤設為分期付款；復冒充中華郵政人員，稱需依指示操作ATM解除云云，致陳玲玉陷於錯誤，於右列時間匯款至右列帳戶。 108年7月13日 22時02分許 6,942元 周志哲申設之中華郵政(○○○○○郵局)帳號(000)0000000000000號帳戶 同編號1 同編號1  【卷證出處】 ⒈告訴人陳玲玉警詢指訴（警卷第95頁至第97頁） ⒉周志哲之郵局帳號000-00000000000000號帳戶交易明細1份（警卷第145頁至第147頁）　 ⒊車手提領畫面擷圖1份（警卷第165頁至第167頁）　 ⒋內政部警政署反詐騙案件紀錄表1份（警卷第98頁） ⒌臺中市政府警察局第三分局健康派出所受理詐騙帳戶通報警示簡便格式表1份（警卷第99頁、第100頁） ⒍同案被告陳威宇警詢、偵訊、審判供述（警卷第3頁至第12頁、第15頁至第23頁，偵卷第67頁至第69頁，原審卷第169頁至第183頁、第187頁、第188頁） ⒎被告曾宇嘉警詢、偵訊、審判供述（警卷第25頁至第33頁，偵卷第83頁至第87頁、第189頁至第193頁，原審卷第169頁至第183頁、第187頁、第188頁，本院卷第157頁、第440頁、463頁） ⒏被告王敬棠警詢、偵訊、審判供述（警卷第35頁至第37頁，偵卷第109頁至第113頁，原審卷第353頁至第358頁、第361頁、第362頁，本院卷第157頁、第440頁、463頁） ⒐同案被告謝仁豪警詢、偵訊、審判供述（警卷第39頁至第45頁，偵卷第165頁至第169頁，原審卷第169頁至第183頁、第187頁、第188頁）       4 （ 即 起 訴 書 附 表 編 號 4 ） 告訴人 王宣菁 詐欺集團成員於108年7月14日19時23分致電王宣菁，冒充「BOOKING.COM」客服，誆稱因內部人員疏失將導致連續扣款；復冒充富邦銀行客服人員稱需依指示轉帳云云，致王宣菁陷於錯誤，於右列時間匯款至右列帳戶。 108年7月14日22時44分 22時46分 ①49,988元 ②49,988元 周沛瑩申設之中華郵政(○○郵局)帳號(000)00000000000000號帳戶 雲林縣○○鎮○○路0段000號○○郵局ATM 108年7月14日 22時49分 ①提領6萬元 22時51分 ②提領4萬元    108年7月14日22時53分 ③17,444元  雲林縣○○鎮○○路00號華南銀行○○分行ATM 108年7月14日 23時04分 ③提領17,000元    108年7月14日23時30分 23時32分 ④49,988元 ⑤49,988元  雲林縣○○鎮○○路0段000號○○郵局ATM、雲林縣○○鎮○○路0段000號土地銀行○○分行ATM  108年7月14日 23時37分 ④提領30,000元 23時42分 ⑤提領3,000元    108年7月15日00時08分 00時10分 ⑥18,333元 ⑦49,988元   108年7月15日 凌晨0時15分至17分提領 ⑥60,000元 ⑦60,000元 ⑧16,000元  【卷證出處】 ⒈告訴人王宣菁警詢指訴（警卷第119頁至第123頁） ⒉周沛瑩之郵局帳號000-00000000000000號帳戶交易明細1份（警卷第149頁至第155頁） ⒊車手提領畫面擷圖1份（警卷第169頁、第171頁）　 ⒋內政部警政署反詐騙案件紀錄表1份（警卷第125頁、第127頁） ⒌新北市政府警察局海山分局受理詐騙帳戶通報警示簡便格式表1份（警卷第129頁） ⒍中國信託商業銀行台幣帳戶存摺封面1份（警卷第137頁） ⒎玉山銀行活期儲蓄存款存摺封面1份（警卷第139頁） ⒏提領熱點一覽表(警卷第157頁) ⒐同案被告陳威宇警詢、偵訊、審判供述（警卷第3頁至第12頁、第15頁至第23頁，偵卷第67頁至第69頁，原審卷第169頁至第183頁、第187頁、第188頁） ⒑被告曾宇嘉警詢、偵訊、審判供述（警卷第25頁至第33頁，偵卷第83頁至第87頁、第189頁至第193頁，原審卷第169頁至第183頁、第187頁、第188頁，本院卷第157頁、第440頁、463頁） ⒒被告王敬棠警詢、偵訊、審判供述（警卷第35頁至第37頁，偵卷第109頁至第113頁，原審卷第353頁至第358頁、第361頁、第362頁，本院卷第157頁、第440頁、463頁） ⒓同案被告謝仁豪警詢、偵訊、審判供述（警卷第39頁至第45頁，偵卷第165頁至第169頁，原審卷第169頁至第183頁、第187頁、第188頁）       5 （ 即 起 訴 書 犯罪事實二） 告訴人賴昱龍 詐欺集團成員於108年7月13日致電賴昱龍，冒充「BOOKING.COM」客服，誆稱因工作人員疏失誤設分期約定轉帳，將連續付款；復冒充渣打銀行客服人員要求依指示操作ATM云云，致賴昱龍陷於錯誤，於右列時間匯款至右列帳戶。 108年7月13日 22時40分 3,103元 周志哲申設之中華郵政(○○○○○郵局)帳號(000)0000000000000號帳戶 人頭帳戶遭警示，告訴人款項由郵局圈存，而未提領成功   【卷證出處】 ⒈告訴人賴昱龍警詢指訴（警卷第105頁、第107頁） ⒉周志哲之郵局帳號000-00000000000000號帳戶交易明細1份（警卷第145頁至第147頁）　 ⒊內政部警政署反詐騙案件紀錄表1份（警卷第109頁） ⒋苗栗縣政府警察局苗栗分局鶴岡派出所受理詐騙帳戶通報警示簡便格式表1份（警卷第111頁） ⒌渣打銀行活期存款帳戶存摺封面、內頁影本各1份（警卷第115頁至第117頁） ⒍中華郵政股份有限公司110年4月22日儲字第1100101316號函1份（偵卷第215頁、第221頁） ⒎提領熱點一覽表(警卷第157頁) ⒏同案被告陳威宇警詢、偵訊、審判供述（警卷第3頁至第12頁、第15頁至第23頁，偵卷第67頁至第69頁，原審卷第169頁至第183頁、第187頁、第188頁） ⒐被告曾宇嘉警詢、偵訊、審判供述（警卷第25頁至第33頁，偵卷第83頁至第87頁、第189頁至第193頁，原審卷第169頁至第183頁、第187頁、第188頁，本院卷第157頁、第440頁、463頁） ⒑被告王敬棠警詢、偵訊、審判供述（警卷第35頁至第37頁，偵卷第109頁至第113頁，原審卷第353頁至第358頁、第361頁、第362頁，本院卷第157頁、第440頁、463頁） ⒒同案被告謝仁豪警詢、偵訊、審判供述（警卷第39頁至第45頁，偵卷第165頁至第169頁，原審卷第169頁至第183頁、第187頁、第188頁）       

附表二（被告王敬棠宣告刑）
編號 犯罪事實 原審宣告刑(不含沒收) 本院宣告刑 1 附表一編號1 (被害人：張美琪) 王敬棠犯三人以上共同詐欺取財罪，累犯，處有期徒刑壹年壹月。 上訴駁回 2 附表一編號2 (告訴人：吳詠淇) 王敬棠犯三人以上共同詐欺取財罪，累犯，處有期徒刑壹年壹月。 上訴駁回 3 附表一編號3 (告訴人：陳玲玉) 王敬棠犯三人以上共同詐欺取財罪，累犯，處有期徒刑壹年壹月。 上訴駁回 4 附表一編號4 (告訴人：王宣菁) 王敬棠犯三人以上共同詐欺取財罪，累犯，處有期徒刑壹年肆月。 上訴駁回 5 附表一編號5 (告訴人：賴昱龍) 王敬棠犯三人以上共同詐欺取財罪，累犯，處有期徒刑壹年壹月。 上訴駁回 

附表三（被告曾宇嘉宣告刑）
編號 犯罪事實 原審宣告刑(不含沒收) 本院宣告刑 1 附表一編號1 (被害人：張美琪) 曾宇嘉犯三人以上共同詐欺取財罪，累犯，處有期徒刑壹年壹月。 已確定，非本院審理範圍。 2 附表一編號2 (告訴人：吳詠淇) 曾宇嘉犯三人以上共同詐欺取財罪，累犯，處有期徒刑壹年壹月。 已確定，非本院審理範圍。 3 附表一編號3 (告訴人：陳玲玉) 曾宇嘉犯三人以上共同詐欺取財罪，累犯，處有期徒刑壹年壹月。 已確定，非本院審理範圍。 4 附表一編號4 (告訴人：王宣菁) 曾宇嘉犯三人以上共同詐欺取財罪，累犯，處有期徒刑壹年伍月。 己確定，非本院審理範圍。 5 附表一編號5 (告訴人：賴昱龍) 曾宇嘉犯三人以上共同詐欺取財罪，累犯，處有期徒刑壹年壹月。 (本院審理範圍) 原判決撤銷。 曾宇嘉犯三人以上共同詐欺取財罪，累犯，處有期徒刑壹年壹月。